【裁判字號】    97,重上,145
【裁判日期】    980421
【裁判案由】    損害賠償
【裁判全文】
臺灣高等法院民事裁定                 97年度重上字第145號
上   訴   人  萬國國際開發股份有限公司
兼法定代理人  甲○○
上   訴   人  乙○○
訴  訟代理人  甲○○
上列上訴人因與被上訴人行政院公平交易委員會間損害賠償事件
，對於中華民國97年2月15日臺灣臺北地方法院96年度再字第26
號第一審判決提起上訴，本院裁定如下：
    主  文
上訴人應於收受本裁定正本拾日內，補繳第一審裁判費新臺幣捌
拾肆萬零玖佰肆拾伍元、第二審裁判費新臺幣壹仟佰捌拾肆萬
肆仟佰壹拾柒元。
    理  由
一、按再審之訴，形式上雖為訴之一種，實質上為前訴訟之再開
    或續行，其訴訟標的之價額，仍應以前訴訟程序所核定者為
    準，不容任意變更 (最高法院41年台上字第303號判例、85
    年度台上字第1629號裁定意旨參照)。
二、本件第一審應徵之裁判費為1,301,745元：
  (一)關於上訴人請求被上訴人給付損害賠償部分：
  1.上訴人萬國國際開發股份有限公司 (下稱萬國公司 )於原審
    就該院88年度重訴字第2859號確定判決提起再審之訴，其訴
    之聲明為：被上訴人應自民國 (下同)86 年9月1日起至侵權
    行為終止日 (即歇業處分撤銷，上訴人得再度營業之日)，
    按月給付萬國公司新臺幣 (下同)5,201,225 元，及自86年9
    月1日起至清償日止，按年息5%計算之利息 (見原審卷第2頁
    ) 。因萬國公司在原法院88年度重訴字第2859號確定判決中
    請求被上訴人給付自86年9月1日起至侵權行為終止日止，按
    月給付5,000,000元部分 ，業經原法院前訴訟程序推定侵權
    行為終止日為88年7 月20日，並核定該部分訴訟標的價額為
    113,225,806元 (計算式：5,000,000元× (22﹢20/31)個月
    ﹦113,225,806元)，依首開說明，萬國公司按月請求5,000,
    000元部分之訴訟標的價額 ，仍應以原法院前訴訟程序所核
    定113,225,806元為準。至於萬國公司按月請求超出5,000,0
    00元部分 (即201,225元)，因萬國公司於本院已表示上開侵
    權行為終止日為97年6月26日 (亦即自86年9月1日起至97年6
    月26日止計129個月又26天)，故萬國公司按月請求超出5,00
    0,000元部分之訴訟標的價額為26,132,420【201,225元×（
    129﹢26/30）個月﹦26,132,420元】。綜上，萬國公司請求
    被上訴人給付損害賠償部分之訴訟標的價額為139,358,226
    元【計算式：5,000,000元×（22﹢20/31）個月﹢201,225
    元×（129﹢26/30）個月﹦113,225,806元﹢26,132,420元
    ﹦139,358,226元】，應徵第一審裁判費1,195,072元。
  2.上訴人乙○○於原審表示其再審之訴訴之聲明為：被上訴人
    應給付乙○○5,000,000元 ，及自86年9月1日起至清償日止
    ，按年息5%計算之利息 (見原審卷第2頁)。是以，乙○○請
    求部分之訴訟標的金額為5,000,000元 ，應徵第一審裁判費
    50,500元。
  3.上訴人甲○○於原審就該院88年度重訴字第2859號確定判決
    提起再審之訴，其訴之聲明為：(一)被上訴人應給付上訴人甲
    ○○3,000,000元，及自86年9月1日起至侵權行為終止日 (
    即歇業處分撤銷，上訴人得再度營業之日)，按月給付甲○
    ○100,000元，及均自86年9月1日起至清償日止，按年息5%
    計算之利息 (見原審卷第2頁)。因甲○○在原法院88年度重
    訴字第2859號確定判決中請求被上訴人給付自86年9月1日起
    至侵權行為終止日止，按月給付730,000元部分，業經原法
    院前訴訟程序推定侵權行為終止日為88年7月20日，故依首
    開說明，甲○○按月請求100,000元部分，仍應以原法院前
    訴訟程序所推定侵權行為終止日即88年7月20日為準。是以
    ，甲○○請求被上訴人給付損害賠償部分之訴訟標的價額核
    為5,264,516元【計算式：3,000,000元﹢ (22﹢20/31)個月
    ×100,000元﹦5,264,516元】，應徵第一審裁判費53,173元
    。
  (二)關於上訴人萬國公司、乙○○、甲○○請求被上訴人登報道
    歉，以回復其名譽部分，係屬非財產權上之訴，應按民事訴
    訟法第77條之14規定，徵收第一審裁判費3,000元。
  (三)本件第一審裁判費合計應徵1,301,745元，除上訴人萬國公
    司、乙○○、甲○○已合計繳納460,800元外，其餘840,945
    元未據繳納。
三、本件第二審應徵之裁判費為14,535,517元：
  (一)關於上訴人請求被上訴人給付損害賠償部分：
  1.上訴人萬國公司於本院上訴聲明為：被上訴人應自86年9月1
    日起至97年6 月26日止，按月給付萬國公司13,883,638元，
    及均自各該給付日 (即每月1日)起算至清償日止，按年息5%
    計算之利息 (見本院卷(二)第145頁)。因萬國公司在原法院88
    年度重訴字第2859號確定判決中請求被上訴人給付自86年9
    月1日起至侵權行為終止日止，按月給付5,000,000元部分，
    業經原法院前訴訟程序推定侵權行為終止日為88年7 月20日
    ，並核定該部分訴訟標的價額為113,225,806元 ( 計算式：
    5,000,000元×（22﹢20/31）個月﹦113,225,806元)，依首
    開說明，萬國公司按月請求5,000,000元部分之訴訟標的價
    額，仍應以原法院前訴訟程序所核定113,225,806元為準。
    至於萬國公司按月請求超出5,000,000元部分 (即8,883,638
    元)，因萬國公司於本院表示上開侵權行為終止日為97年6月
    26日 (亦即請求自86年9月1日起至97年6月26日止計129個月
    又26天)，故萬國公司按月請求超出5,000,000元部分之訴訟
    標的價額為1,153,688,455元【8,883,638元× (129﹢26/30
    )個月﹦1,153,688,455元】。綜上，萬國公司於本院請求被
    上訴人給付損害賠償部分之訴訟標的價額核定為1,266,914,
    261元【計算式：5,000,000元× (22﹢20/31)個月﹢8,883,
    638元× (129﹢26/30)個月﹦113,225,806元﹢1,153,688,4
    55元﹦1,266,914,261元】，應徵第二審裁判費14,375,508
    元。
  2.上訴人乙○○於本院上訴聲明為 ：被上訴人應給付乙○○
    5,000,000元，及自86年9月1日起至清償日止，按年息5%計
    算之利息 (見本院卷(二)第145頁 )。是以，乙○○於本院請
    求被上訴人給付損害賠償部分之訴訟標的金額為5,000,000
    元，應徵第二審裁判費75,750元。
  3.上訴人甲○○於本院上訴聲明為：(一)被上訴人應給付上訴人
    甲○○3,000,000元 ，及自86年9月1日起至清償日止，按年
    息5%計算之利息。(二)被上訴人應自86年9月1日起至侵權行為
    終止日即97年6月26日止，按月給付上訴人甲○○100,000元
    ，及均自各該給付日 (即每月1日)起算至清償日止，按年息
    5%計算之利息 (見本院卷(二)第145頁)。因甲○○在原法院88
    年度重訴字第2859號確定判決中請求被上訴人給付自86年9
    月1 日起至侵權行為終止日止，按月給付730,000元部分，
    業經原法院前訴訟程序推定侵權行為終止日為88年7月20日
    ，故依首開說明，甲○○按月請求100,000元部分，仍應以
    原法院前訴訟程序所推定侵權行為終止日即88年7月20日為
    準。是以，甲○○於本院請求被上訴人給付損害賠償部分之
    訴訟標的價額仍為5,264,516元【 計算式：3,000,000元﹢
    (22﹢20/31)個月×100,000元﹦5,264,516元】，應徵第二
    審裁判費79,759元。
  (二)關於上訴人萬國公司、乙○○、甲○○請求被上訴人登報道
    歉，以回復其名譽部分，係屬非財產權上之訴，應按民事訴
    訟法第77條之14、第77條之16規定，徵收第二審裁判費4,50
    0元。
  (三)本件第二審裁判費合計應徵14,535,517元，除上訴人萬國公
    司、乙○○、甲○○已合計繳納691,200元外，其餘13,844,
    317元未據繳納。
三、綜上所述，上訴人尚應補繳第一審裁判費840,945元及第二
    審裁判費13,844,317元。茲限上訴人於收受本裁定正本10日
    內，如數逕向本院補繳，特此裁定。
中    華    民    國    98    年    4     月    21    日
                    民事第十五庭
                        審判長法  官  林恩山
正本係照原本作成。
如不服本裁定，應於收受送達後10日內向本院提出抗告狀，並應
繳納抗告費新台幣１千元。
中    華    民    國    98    年    4     月    23    日
                              書記官  陳明俐

司法院資訊處製作；財團法人民間司法改革基金會備份。
